# 求助陈版，关于实缴与认缴比例不同的合并问题

提问人：jianfei1302 时间：2021-01-31 11:26:00
子公司为本年度新设立公司，母公司对控股子公司的股权为45%，母公司对子公司可以控制。截至年末，母公司尚未实际缴纳出资款，少数股东已经出资（部分已经缴纳，未完全缴纳）。章程等文件中未规定实缴与认缴不一致时的收益分享、亏损分担问题。
问题：
1 、该子公司是否纳入合并范围内？
如果股东之间就实缴出资比例与认缴出资比例不一致期间的收益分享、亏损分担问题作出了明确约定的，则按约定办理；如果股东之间没有约定或约定不明确的，则按《公司法》的规定处理。
《公司法》第三十四条 股东按照实缴的出资比例分取红利；公司新增资本时，股东有权优先按照实缴的出资比例认缴出资。但是，全体股东约定不按照出资比例分取红利或者不按照出资比例优先认缴出资的除外。
2 、如果纳入合并范围，该如何合并？
合并层面模拟母公司对子公司长投：
借：长期股权投资-子公司 贷：其他应付款-子公司
借：其他应收款-母公司 贷：实收资本
借：其他应付款-子公司 贷：其他应收款-母公司
再进行抵消，但是因为少数股东部分已经缴纳，部分未缴纳，那么比例如何确认？
是按照模拟后实收资本比例还是按照认缴比例？
如果按照模拟后实收资本比例，那么是否需要模拟少数股东未缴纳部分？
3 、如果不纳入合并范围，但是公司对该子公司实际控制，不纳入合并是否合理？

回答人：chenyiwei
1 、需考虑：母公司后续对其出资的意愿和计划；目前是否实际主导子公司的经营活动，是否已以提供股东贷款等其他方式向子公司提供资金；若子公司累计亏损，则本企业有无义务补足；若为盈利，则如何分享等。
2 、若纳入合并报表范围，则需在当前状况下准确界定和计算少数股东权益余额和本期少数股东损益金额。合理确定了少数股东权益和少数股东损益，自然就可以解决合并报表的编制问题。对少数股东尚未缴纳的出资款一般不确认为对少数股东的应收款项。